最高法院刑事判決　　　　　　　　　　　　　　　八十八年度台上字第六四一三號
　　上　訴　人　甲○○
右上訴人因違反麻醉藥品管理條例案件，不服臺灣高等法院臺中分院中華民國八十八
年七月二十日第二審判決（八十八年度上訴字第六五五號，起訴案號：臺灣南投地方
法院檢察署八十七年度偵字第二四七○號），提起上訴，本院判決如左：
    主  文
上訴駁回。
    理  由
按刑事訴訟法第三百七十七條規定，上訴於第三審法院，非以判決違背法令為理由，
不得為之。是提起第三審上訴，應以原判決違背法令為理由，係屬法定要件。如果上
訴理由狀並未依據卷內訴訟資料，具體指摘原判決不適用何種法則或如何適用不當，
或其所指摘原判決違法情事，顯與法律規定得為第三審上訴理由之違法情形，不相適
合時，均應認其上訴為違背法律上之程式，予以駁回。本件原判決認定上訴人甲○○
基於牟利之概括犯意，自民國八十六年三月間起，至八十七年二月間止，在南投縣草
屯鎮○○路三十六之九號其住處、同鎮北山加油站及同鎮草屯加油站等地，以每包新
台幣（下同）二千元或不等之價格，非法販賣化學合成麻醉藥品安非他命十餘次予蔣
秀清吸用。復自八十六年六月中旬起，至八十七年二月間止，在南投縣草屯鎮○○○
路旁，以每包二千元或三千元不等之價格，先後非法販賣安非他命十五次予林獻龍吸
用。又自八十七年三月間起，至同年四月十五日下午三時許，在其前揭住處非法販賣
安非他命二次予黃東吸用，每次一小包，每小包一千元。另於八十七年三月二十五
日下午四時許，又在其上開住處以二千元之價格非法販賣安非他命一小包予藍清鎮吸
用。嗣蔣秀清、林獻龍、黃東、藍清鎮等人非法吸用安非他命被警查獲，經供出安
非他命來源而查獲上訴人等情。係以前揭事實，業據證人蔣秀清、林獻龍、黃東、
藍清鎮等人分別於警訊、偵查及第一審審理時指證向上訴人購買安非他命明確。而上
訴人於第一審審理時就證人藍清鎮所證於前開時、地以二千元代價向其取得安非他命
一次一節，亦不否認。參以證人蔣秀清、林獻龍、黃東、藍清鎮等人均有違反麻醉
藥品管理條例之前科紀錄，且上訴人自承與上開證人等均無仇隙，則渠等所為不利於
上訴人之證言應堪採信。又上訴人曾有違反麻醉藥品管理條例之犯罪紀錄多次，其對
於非法販賣安非他命之刑責輕重，應無不知之理，且其販賣安非他命期間非短，次數
亦多達二、三十次；於警訊時復自承並無職業，則倘其未藉以從中牟利，何能維持生
計等情。因認上訴人意圖營利非法販賣安非他命犯行明確，乃撤銷第一審判決，改判
仍論處上訴人連續非法販賣化學合成麻醉藥品，累犯罪刑。並以查無證據證明上訴人
有公訴意旨所指非法販賣安非他命予陳志緯之犯行，惟該部分與論罪部分有裁判上一
罪之關係，故不另為無罪之諭知。均於判決內詳予敘明其所憑之證據及認定之理由。
而以上訴人否認犯罪，所辯係遭上開證人等誣陷云云，如何不足憑採，亦於理由內詳
予指駁及說明。核其所為之論斷，俱與卷內資料相符，從形式上觀察，原判決並無應
調查之證據未予調查或適用法則不當等違法情形。上訴意旨雖稱：證人蔣秀清等人所
述向上訴人購買安非他命等情，均非實在，原審未依上訴人之聲請與上開證人對質，
顯有違法。又原判決以上開證人等違反麻醉藥品管理條例之前科紀錄作為認定上訴人
犯罪之證據，亦有不合。再上訴人係以原價轉讓安非他命一包予藍清鎮，並未藉以販
賣營利，僅屬轉讓行為，原判決竟以非法販賣安非他命罪刑論科，用法亦有不當等語
。惟查證據之取捨及事實之認定，為事實審法院之職權，倘其採證認事並未違反證據
法則，自難指為違法。經查原審卷內並無上訴人聲請與證人對質之書狀或筆錄資料，
且前開證人等既分別在警訊、偵查及第一審審理時經合法訊問，陳述明確；則原審未
再傳訊與上訴人對質，依刑事訴訟法第一百九十六條之規定，並不違法。又原判決係
以前揭證人等違反麻醉藥品管理條例之前科紀錄，作為認定渠等有向上訴人購入安非
他命以供自己吸用之間接佐證，並非以之作為直接證明上訴人犯罪之唯一證據，於法
並無不合。再原判決認定上訴人係基於營利之意圖而非法販賣安非他命，非屬單純之
轉讓行為，已於理由內詳敘其論據，其因而依非法販賣安非他命罪刑論科，亦無用法
不當之情形。上訴意旨並未依據卷內資料，具體指摘原判決有不適用何種法則或如何
適用不當，乃徒就原判決已明白論斷之事項，及原審採證認事職權之行使，任憑己見
，漫為事實上之爭執，顯與法律所規定得為第三審上訴理由不相適合。其上訴違背法
律上程式，應予駁回。
據上論結，應依刑事訴訟法第三百九十五條前段，判決如主文。
中      華      民      國    八十八    年     十一     月     十一     日
                              最高法院刑事第八庭
                                  審判長法官  吳  雄  銘
                                        法官  池  啟  明
                                        法官  石  木  欽
                                        法官  郭  毓  洲
                                        法官  吳  三  龍
      右正本證明與原本無異
                                              書  記  官
中      華      民      國    八十八    年     十一     月     十六     日
